臺灣高雄地方法院刑事判決　　　　　　　　　　　　九十一年度易字第二八四三號
　　公　訴　人　臺灣高雄地方法院檢察署檢察官
　　被　　　告　己○○
右列被告因竊盜案件，經檢察官提起公訴（九十一年度偵字第一八０三六號）及移送
併辦（九十一年度偵字第一七八０七、一七九一八號），本院判決如左：
    主  文
己○○連續攜帶兇器竊盜，處有期徒刑壹年。
鑰匙壹把沒收。
    事  實
一、己○○有多次少年竊盜非行，曾經法院裁定感化教育，現仍在停止感化教育，交
    付保護管束中，素行非佳。仍不知悔改，竟意圖為自己不法之所有，並基於概括
    之犯意，自九十一年八月十一日起至同月十六日止，連續在附表所示之時間、地
    點，以附表所示之方式（附表編號三所示之螺絲起子為在客觀上足以傷害人身安
    全之兇器），連續竊取丁○○等人所有或管有之機車等財物。得手後，留供己用
    。嗣先後於九十一年八月十二日十五時十五分許，在高雄縣旗山鎮南勝里尚和巷
    北極殿前、同年月十四日凌晨二時十七分許在高雄市楠梓區○○○路一三七六號
    中油加油站、同年月十六日十時許，在高雄縣旗山鎮南勝里尚和巷玉仙宮前，分
    別為警查獲。
二、案經高雄縣警察局旗山分局、高雄市政府警察局楠梓分局先後報請臺灣高雄地方
    法院檢察署檢察官偵查起訴暨移送併案審理。
    理  由
一、右揭犯罪事實，訊據被告己○○在警訊時及偵審中坦承不諱，復經被害人丁○○
    、戊○○、乙○○、林品吟、甲○○、丙○○等在警訊時指訴甚詳，並有搜索扣
    押筆錄三份、贓物認領保管收據六份附卷足稽，罪證明確，被告竊盜犯行堪以認
    定。
二、按刑法第三百二十一條第一項第三款之攜帶兇器竊盜罪，係以行為人攜帶兇器竊
    盜為其加重條件，此所謂兇器，其種類並無限制，凡客觀上足對人之生命、身體
    、安全構成威脅，具有危險性之兇器均屬之，且祇須行竊時攜帶此種具有危險性
    之兇器為已足，並不以攜帶之初有行兇之意圖為必要（最高法院七十九年臺上字
    第五二五三號判例足資參照），被告於附表編號三之時地行竊時所攜帶之螺絲起
    子一枝，於客觀上足以對人之身體、生命安全具有危險性，自屬兇器之一種，又
    其以該螺絲起子打破被害人之玻璃門，所為係犯刑法第三百五十四條之毀損罪。
    核被告於附表編號三所為，係犯刑法第三百二十一條第一項第三款攜帶兇器竊盜
    罪及刑法第三百五十四條之毀損罪；其於附表編號一、二、四、五、六時地所為
    之行為，係犯同法第三百二十條第一項之竊盜罪。被告所犯上開攜帶兇器竊盜罪
    、毀損罪間，有方法、目的之牽連關係，應從一重之攜帶兇器竊盜罪處斷。其先
    後多次竊盜犯行，時間緊接，所犯罪名相同，顯係出於概括犯意反覆為之，為連
    續犯，爰依刑法第五十六條之規定，從一重之刑法第三百二十一條第一項第三款
    攜帶兇器竊盜罪論，並加重其刑。公訴人就被告所犯附表編號一、二、三、四、
    五部分之犯罪事實雖未予起訴，惟此部分與前開起訴部分，有連續犯之裁判上一
    罪關係，為起訴效力所及，本院自應併予審理。又公訴人雖僅起訴被告犯普通竊
    盜罪，惟移送併案審理部分與原起訴部分有連續犯之裁判上一罪關係，其中附表
    編號三所示部分應成立上開加重竊盜罪，此即屬起訴犯罪事實之擴張，是本院審
    理後認被告應論以本罪，即無變更起訴法條之必要，附此敘明。審酌被告曾有多
    次少年竊盜非行，經法院裁定感化教育，現仍在停止感化教育，交付保護管束中
    之事實，有臺灣高等法院被告全國前案紀錄表一份在卷可按，素行非佳，仍不知
    悔悟，復連續行竊財物，危害社會治安情節非輕，及其犯罪所得財物價值非鉅，
    犯後坦承犯行，態度良好等一切情狀，量處如主文所示之刑。被告持以犯附表編
    號一之罪所用之鑰匙一把雖未扣案，惟係被告所有，且置於被告家中等情，已據
    被告在審理中供明，自應依刑法第三十八條第一項第二款為沒收之宣告。至其持
    以犯附表編號三之罪之螺絲起子一枝，於案發後業據被告丟棄滅失，亦據被告在
    審理中供明在卷，爰不予宣告沒收，附此敘明。
據上論斷，應依刑事訴訟法第二百九十九條第一項，刑法第五十六條、第三百二十一
條第一項第三款、第三十八條第一項第二款，判決如主文。
中      華      民      國      九十一    年      九    月    二十六    日
                                  臺灣高雄地方法院刑事第一庭
                                      法    官  林 水 城
右正本證明與原本無異。
如不服本判決，應於判決送達後十日內，向本院提出上訴狀。
                                      書 記 官  趙 美 玲
中    華    民    國      九十一      年      九      月      二十六    日
附表：
┌──┬─────┬───────┬──────┬──────┬─────┐
│編號│時     間 │地          點│方       式 │被害物品    │被害人    │
├──┼─────┼───────┼──────┼──────┼─────┤
│    │九十一年八│高雄縣旗山鎮旗│以自備之鑰匙│ＷＩＺ－七八│丁○○    │
│ 一 │月十一日二│南三路一七五之│開啟竊取    │六號輕機車一│          │
│    │十三時多  │一號前        │            │輛          │          │
├──┼─────┼───────┼──────┼──────┼─────┤
│    │同月十二日│同鎮○○○路九│將週刊藏於外│翡翠週刊一本│戊○○    │
│ 二 │三時五十五│十一之一號統一│套內走出店門│            │          │
│    │分許      │超商          │            │            │          │
├──┼─────┼───────┼──────┼──────┼─────┤
│ 三 │同日四時許│同上路一０三號│以自備之螺絲│音響一組、蜂│乙○○    │
│    │          │兵工場檳榔攤  │起子鬆開螺絲│、大衛杜夫洋│          │
│  │          │              │，打破玻璃門│菸一條、七星│          │
│    │          │              │入內竊取    │洋菸二條、飲│          │
│    │          │              │            │料六瓶、十元│          │
│    │          │              │            │塑膠盒二盒共│          │
│    │          │              │            │五千元硬幣、│          │
│    │          │              │            │五十元塑膠盒│          │
│    │          │              │            │一盒共一千五│          │
│    │          │              │            ├五百元硬幣  │          │
├──┼─────┼───────┼──────┼──────┼─────┤
│    │同日十時三│同鎮○○○路六│趁店員不注意│連接線一組  │林品吟    │
│ 四 │十分許    │四四號全國電子│將物品放入衣│            │          │
│    │          │              │服內        │            │          │
│    │          │              │            │            │          │
├──┼─────┼───────┼──────┼──────┼─────┤
│    │同月十四日│高雄市楠梓區高│撿起加油亭外│安全帽除臭劑│甲○○    │
│ 五 │凌晨二時許│楠公路一三七六│鐵鎚敲門鎖而│二瓶、ｖｃｄ│          │
│    │          │號中油加油站  │震破玻璃，開│廣告目錄一張│          │
│    │          │              │門進入竊取  │            │          │
├──┼─────┼───────┼──────┼──────┼─────┤
│    │同月十六日│同上鎮○○○路│機車鑰匙未取│ＯＴＷ－八九│丙○○    │
│ 六 │八時許    │一七五之一號前│下，發動竊取│五號重機車一│          │
│    │          │              │            │輛          │          │
└──┴─────┴───────┴──────┴──────┴─────┘
附錄本判決論罪科刑法條:
中華民國刑法第三百二十一條第一項第三款
 (加重竊盜罪)
犯竊盜罪而有左列情形之一者，處六月以上五年以下有期徒刑：
三  攜帶兇器而犯之者。
